【裁判字號】    95,訴,7326
【裁判日期】    950823
【裁判案由】    返還信用卡消費貸款
【裁判全文】
臺灣臺北地方法院民事判決              95年度訴字第7326號
原      告  國泰世華商業銀行股份有限公司
法定代理人  甲○○
訴訟代理人  乙○○
被      告  丙○○
上列當事人間請求清償債務事件，本院於中華民國九十五年八月
九日言詞辯論終結，判決如下：
    主      文
被告應給付原告新臺幣陸拾萬零肆佰玖拾元，及其中新臺幣伍
拾柒萬仟零捌拾貳元，自民國九十五年六月二十八日起至清償
日止，按週年利率百分之十九點七計算之利息。
訴訟費用由被告負擔。
    事實及理由
一、程序方面：
  (一)原告係由國泰商業銀行股份有限公司〔下稱國泰銀行，原名
    稱為匯通商業銀行股份有限公司（下稱匯通銀行），於民國
    九十一年六月三日變更名稱）與世華商業股份有限公司（下
    稱世華銀行）〕於九十二年六月二十六日經財政部核准合併
    ，國泰銀行為消滅公司，世華銀行為存續公司概括承受國泰
    銀行之權利義務，合併後並於九十二年十月二十七日變更名
    稱為國泰世華商業股份有限公司，有財政部九十二年六月二
    十六日台財融（二）字第○九二○○二八七九四號函、原告
    變更登記表在卷可稽，合先敘明。
  (二)按關於由一定法律關係而生之訴訟，當事人得以合意定第一
    審管轄法院，民事訴訟法第二十四條第一項定有明文。查兩
    造間約定條款第二十六條合意本院為第一審管轄法院，經核
    無不合。
二、原告主張：(一)被告先後於民國九十年三月二十六日、九十年
    八月十六日、九十二年十一月十二日，向原告前身匯通銀行
    及原告領得0000000000000000號JCB信用
    卡、0000000000000000號VISA信用卡、0
    000000000000000號VISA信用卡使用，依約
    被告即得於特約商店記帳消費，但應於當期繳款截止日前向
    原告清償，或以循環信用方式繳付最低應繳金額，逾期依信
    用卡約定條款第十五、二十一、二十二條之約定，除喪失期
    限利益外，應另行給付原告按週年利率百分之十九點七計算
    之利息，迄九十五年六月二十七日止，此部分積欠帳款新臺
    幣（下同）三十四萬零一百七十三元，其中本金為三十萬九
    千七百五十七元。(二)被告另於九十二年十月二十二日與原告
    成立簡易通信貸款契約，向原告貸款三十萬元，約定分六十
    期清償，利息按週年利率百分之十八計算，依年金法按月計
    付本息，併入信用卡帳單中與信用卡消費帳款一同繳納。依
    約定條款第一條之約定，如未依約於繳款期限前繳款或未繳
    足月付金時，原告得將未繳金額之本金部分，或經原告主張
    視為到期之本金部分，按信用卡循環利率（週年利率百分之
    十九點七）計算之利息。依約定條款第四、五條之約定，倘
    為延遲繳款經原告主張暫停被告信用卡之權利時，除喪失期
    限利益，視同全部到期。迄九十五年六月二十七日止，尚欠
    二十九萬零三百十七元，其中本金二十六萬三千三百二十五
    元未按期繳付。被告至九十五年六月二十七日止，帳款尚欠
    六十三萬零四百九十元（含信用卡帳款金額為三十四萬零一
    百七十三元，簡易通信貸款帳款金額為二十九萬零三百十七
    元），未依約清償，為此提起本件訴訟。並聲明：如主文所
    示。
三、被告對原告請求金額不爭執，惟以其目前無錢可資清償等語
    。並聲明：原告之訴駁回。
四、本件原告主張之事實，已據其提出信用卡申請書、約定條款
    、簡易通信貸款申請書影本各乙份及債權明細表等件為證，
    核屬相符，且為被告所不爭執，堪信為真實。
五、綜上所述，原告依兩造之消費借貸關係，請求被告給付六十
    三萬零四百九十元，及其中五十七萬三千零八十二元，自民
    國九十五年六月二十八日起至清償日止，按週年利率百分之
    十九點七計算之利息，為有理由，應予准許。
六、據上論結，本件原告之訴為有理由，依民事訴訟法第七十八
    條，判決如主文。
中    華    民    國    95    年    8     月    23    日
                  民事第六庭    法  官  吳光釗
以上正本係照原本作成
如對本判決上訴，須於判決送達後20日內向本院提出上訴狀
中    華    民    國    95    年    8     月    23    日
                                書記官  陳素卿


司法院資訊處製作；財團法人民間司法改革基金會備份。
